臺灣高等法院臺中分院刑事裁定　
110年度聲字第1624號
聲  請  人  臺灣高等檢察署臺中檢察分署檢察官
受  刑  人  蕭聖曄
上列聲請人因受刑人數罪併罰有二裁判以上，聲請定其應執行之
刑（聲請案號：110年度執聲字第750號），本院裁定如下：
    主    文
蕭聖曄因犯如附表所示各罪所處之刑，應執行有期徒刑伍年拾月
。
    理    由
一、聲請意旨略以：受刑人蕭聖曄（下稱受刑人）因犯如附表所
    示之各罪，經臺灣彰化地方法院（下稱彰化地院）、臺灣桃
    園地方法院（下稱桃園地院）及本院先後判處如附表所示之
    罪刑，均經分別確定在案，上開數罪有刑法第50條第1項但
    書所列之情形，惟受刑人已請求應依刑法第53條、第51條第
    5款、第50條第2項規定定應執行刑，爰聲請定其應執行之刑
    等語。
二、按依刑法第53條應依刑法第51條第5款至第7款之規定，定其
    應執行之刑者，由該案犯罪事實最後判決之法院之檢察官，
    聲請該法院裁定之，刑事訴訟法第477條第1項定有明文。而
    所謂「該案犯罪事實最後判決之法院」，係指最後審理事實
    諭知罪刑之法院而言（最高法院68年度第6次刑事庭庭推總
    會決議意旨參照）。又按刑法第50條規定「裁判確定前犯數
    罪者，併合處罰之。但有下列情形之一者，不在此限：得
    易科罰金之罪與不得易科罰金之罪。得易科罰金之罪與不
    得易服社會勞動之罪。得易服社會勞動之罪與不得易科罰
    金之罪。得易服社會勞動之罪與不得易服社會勞動之罪。
    前項但書情形，受刑人請求檢察官聲請定應執行刑者，依第
    51條規定定之」，是以，合於數罪併罰之數罪，有刑法第50
    條第1項但書所列情形，須經受刑人請求檢察官聲請，始得
    依刑法第51條第5款之規定定其應執行之刑。
三、經查，受刑人前於民國109年間因持有第二級毒品案件，經
    彰化地院以109年度簡字第803號判決判處有期徒刑3月確定
    （如附表編號1所示）。復於同年間因持有、施用第一、二
    級毒品等案件，經彰化地院以109年度易字第499號判決分別
    判處有期徒刑3月、4月，並合併定其應執行有期徒刑5月確
    定（如附表編號2、3所示）。另於108年間因施用第二級毒
    品案件，經桃園地院以109年度壢簡字第878號判決判處有期
    徒刑2月確定（如附表編號4所示）。又於109年間因過失傷
    害、違反槍砲彈藥刀械管制條例及肇事逃逸等案件，經彰化
　　地院以109年度訴字第224號判決分別判處有期徒刑5月、4年
    、1年6月，經受刑人不服提起上訴後，經本院以109年度上
    訴字第1327號判決將原判決關於違反槍砲彈藥刀械管制條例
    之部分撤銷，改判處有期徒刑3年11月，其餘部分上訴駁回
    ，並就不得易科罰金部分，合併定應執行有期徒刑4年11月
    ，嗣受刑人不服再提起上訴後，其中關於過失傷害部分，依
    刑事訴訟法第376條第1項規定，係屬不得上訴第三審之案件
    ，經本院以109年度上訴字第1327號裁定駁回其上訴而確定
    （如附表編號5所示）；其餘部分，經最高法院以110年度台
    上字第2218號判決認受刑人之上訴違背法律上程式，其上訴
    不合法為由，依刑事訴訟法第395條規定，自程序上予以駁
    回而確定（如附表編號6、7所示）。而受刑人上揭等所犯，
    其犯罪事實最後判決為本院109年度上訴字第1327號判決（
    如附表編號5至7所示），揆諸前揭規定，本件聲請人聲請定
    其應執行之刑，本院自有管轄權，合先敘明。
四、復查，本件受刑人所犯如附表所示各罪，經彰化地院、桃園
    地院及本院分別判處如附表所示之刑，均經確定在案，有前
    揭判決書及臺灣高等法院被告前案紀錄表各1份在卷可稽。
    其中如附表編號1至5所示之部分，為得易科罰金、得易服社
    會勞動之罪；如附表編號6、7所示之部分，為不得易科罰金
    、不得易服社會勞動之罪，屬前開修正後刑法第50條第1項
    但書各款之情形。茲檢察官係依受刑人之請求而聲請定其應
    執行之刑，有詢問日期110年5月17日之臺灣彰化地方檢察署
    刑法第50條第1項但書案件是否請求定應執行刑調查表1份在
    卷足憑（見本聲請卷第11頁），本院依上開等規定審核後，
    認檢察官之本件聲請為正當，應定其應執行之刑。
五、又法律上屬於自由裁量之事項，並非概無法律性之拘束。自
    由裁量係於法律一定之外部性界限內（以定執行刑言，即不
    得違反刑法第51條之規定），使法官具體選擇以為適當之處
    理；因此在裁量時，必須符合所適用之法規之目的。更進一
    步言，須受法律秩序之理念所指導，此亦即所謂之自由裁量
    之內部性界限。關於定應執行之刑，既屬自由裁量之範圍，
    其應受此項內部性界限之拘束，要屬當然（最高法院80年台
    非字第473號判例意旨參照）。受刑人所犯如附表所示各罪
    ，其中如附表編號2至3之部分業經彰化地院以109年度易字
    第499號判決定應執行有期徒刑5月確定；其中如附表編號6
    至7之部分業經本院以109年度上訴字第1327號判決定應執行
    有期徒刑4年11月確定，有上開刑事判決及臺灣高等法院被
    告前案紀錄表各1份存卷可佐。上開刑事判決所定應執行之
    刑，雖將因本院所為之本件定應執行刑裁定而當然失效，惟
    揆諸前揭說明，經本院審核相關案卷、考量自由裁量之範圍
    應受內部性界限之拘束（即法律秩序之理念及法律目的之內
    部性界限）及不利益變更禁止原則，避免本件定應執行刑後
    反較定應執行刑之前更不利於受刑人，爰定其應執行之刑如
    主文所示。
據上論斷，應依刑事訴訟法第477條第1項，刑法第50條第1項但
書、第2項、第53條、第51條第5款，裁定如主文。
中　　華　　民　　國　　110 　年　　6 　　月　　29　　日
                 刑事第九庭  審判長法  官  紀文勝
                            　     法　官  姚勳昌       
                                   法　官  廖健男
以上正本證明與原本無異。
如不服本裁定，應於收受送達後五日內向本院提出抗告書狀（須
附繕本）。
                                   書記官  洪鴻權 

中　　華　　民　　國　　110 　年　　6 　　月　　29　　日


附    表：
編           號           1           2          3 罪           名  持有第二級毒品 持有第一級毒品 施用第二級毒品 宣     告    刑  有期徒刑3月 有期徒刑3月 有期徒刑4月 犯  罪   日  期  108年12月24日 109年1月16日或17日某時 109年1月18日某時 偵查（自訴）機關年  度  案 號  臺灣彰化地方檢察署109年度偵字第1399號 臺灣彰化地方檢察署109年度偵字第1400號、109年度毒偵字第131號 臺灣彰化地方檢察署109年度偵字第1400號、109年度毒偵字第131號 最後事實審 法        院 臺灣彰化地方法院 臺灣彰化地方法院 臺灣彰化地方法院  案        號 109年度簡字第803號 109年度易字第499號 109年度易字第499號  判 決  日 期 109年5月19日 109年6月23日 109年6月23日 確定判決 法        院 臺灣彰化地方法院 臺灣彰化地方法院 臺灣彰化地方法院  案        號 109年度簡字第803號 109年度易字第499號 109年度易字第499號  判        決確 定  日 期 109年5月27日 109年6月23日 109年6月23日 是 否 為 得 易科罰 金 之 案件  得易科罰金 得易服社會勞動 得易科罰金 得易服社會勞動 得易科罰金 得易服社會勞動 備           註  臺灣彰化地方檢察署109年度執字第2983號 臺灣彰化地方檢察署109年度執字第3742號（編號2至3前經臺灣彰化地方法院以109年度易字第499號判決定應執行有期徒刑5月確定） 臺灣彰化地方檢察署109年度執字第3742號（編號2至3前經臺灣彰化地方法院以109年度易字第499號判決定應執行有期徒刑5月確定） 



編           號           4          5          6 罪           名  施用第二級毒品 過失傷害 違反槍砲彈藥刀械管制條例 宣     告    刑  有期徒刑2月 有期徒刑5月 有期徒刑3年11月 併科新臺幣9萬元 犯  罪   日  期  108年12月4日晚間6時45分許為警採尿時起回溯120小時內 108年12月24日 108年12月22日左右至108年12月25日為警查獲止 偵查（自訴）機關年  度  案 號  臺灣桃園地方檢察署108年度毒偵字第6948號 臺灣彰化地方檢察署109年度偵字第1103號 臺灣彰化地方檢察署109年度偵字第1103號 最後事實審 法        院 臺灣桃園地方法院 臺灣高等法院臺中分院 臺灣高等法院臺中分院  案        號 109年度壢簡字第878號 109年度上訴字第1327號 109年度上訴字第1327號  判 決  日 期 109年5月25日 109年8月12日 109年8月12日 確定判決 法        院 臺灣桃園地方法院 臺灣高等法院臺中分院 最高法院  案        號 109年度壢簡字第878號 109年度上訴字第1327號 110年度台上字第2218號  判        決確 定  日 期 109年6月24日 109年8月12日 110年3月31日 是 否 為 得 易科罰 金 之 案件  得易科罰金 得易服社會勞動 得易科罰金 得易服社會勞動 不得易科罰金 不得易服社會勞動 備           註  臺灣桃園地方檢察署109年度執字第13165號 臺灣彰化地方檢察署109年度執字第4640號 臺灣彰化地方檢察署110年度執字第1862號（編號6至7前經本院以109年度上訴字第1327號判決定應執行有期徒刑4年11月確定） 




編           號           7   罪           名  肇事逃逸   宣     告    刑  有期徒刑1年6月   犯  罪   日  期  108年12月24日   偵查（自訴）機關年  度  案號  臺灣彰化地方檢察署109年度偵字第1103號   最後事實審 法        院 臺灣高等法院臺中分院    案        號 109年度上訴字第1327號    判 決  日 期 109年8月12日   確定判決 法        院 最高法院    案        號 110年度台上字第2218號    判        決確 定  日 期 110年3月31日   是 否 為 得 易科罰 金之 案 件  不得易科罰金 不得易服社會勞動   備           註  臺灣彰化地方檢察署110年度執字第1862號（編號6至7前經本院以109年度上訴字第1327號判決定應執行有期徒刑4年11月確定）